【裁判字號】    99,交聲,2455
【裁判日期】    990824
【裁判案由】    交管條例聲異
【裁判全文】
臺灣板橋地方法院交通事件裁定       99年度交聲字第2455號
異  議  人
即受處分人  甲○
上列異議人即受處分人因違反道路交通管理處罰條例案件，對交
通部公路總局臺北區監理所板橋監理站於民國九十九年四月二十
八日所為板監裁字第裁四一－ＡＬ0000000號裁決，聲明
異議，本院裁定如下：
    主  文
異議駁回。
    理  由
一、按汽車停車時，停車時間、位置、方式及車種，如公路或警
    察機關有特別規定時，應依其規定，道路交通安全規則第一
    百一十二條第一項第十五款定有明文。又汽車駕駛人停車時
    ，停車時間、位置、方式、車種不依規定者，處新臺幣（下
    同）六百元以上一千二百元以下罰鍰，道路交通管理處罰條
    例第五十六條第一項第九款亦規定甚明。
二、異議人即受處分人甲○於民國九十八年二月三日下午五時三
    十分許（本件異議）、九十八年二月四日上午九時四十三分
    許（未提出異議，由臺北縣政府警察板橋分局舉發），將其
    騎乘之車號AYK －一六○號重型機車停放於府中捷運車站停
    車格線外，因有「停車位置不依規定」之違規行為，為臺北
    市政府捷運警察隊逕附採證照片製單舉發。嗣受處分人於九
    十八年三月二十三日應到案日期前之九十八年三月四日對九
    十八年二月三日下午五時三十分許違規行為所開掣之違規通
    知單提出申訴，經原處分機關函請舉發機關調查結果，仍認
    受處分人有上開停車位置不依規定之違規行為，原處分機關
    乃於九十九年四月二十八日依道路交通管理處罰條例第五十
    六條第一項第九款及違反道路交通管理事件統一裁罰基準表
    之規定，裁處受處分人罰鍰六百元。
三、異議人即受處分人甲○於申訴書及聲明異議狀中固不否認其
    所騎乘上開車輛於上述時、地停放一事，惟矢口否認有何違
    反道路交通管理處罰條例之行為，辯稱：伊機車本依規定停
    放於停車格內，惟因停放數日之久，遭他人移出停車格而違
    規；再本次違規行為係先後經捷運警察第一分隊及臺北縣板
    橋分局執勤員警就同一行為違規開單，並經拖吊至華江橋拖
    吊場置放，伊為取車已繳納二月四日舉發之違規停車罰鍰，
    爰對重複之另一罰單，即二月三日舉發之違規罰單提出異議
    云云。經查，本件違規事實，有異議人機車於遭拖吊前，為
    臺北縣政府警察局板橋分局舉發員警，舉發時之現場採證照
    片四幀附卷可稽，異議人雖辯稱其係遭他人移置於違規停放
    處所，惟觀諸照片，異議人違規停置車輛地點，距離停車格
    甚遠，附近並未規劃停車格，有卷附臺北縣政府警察局板橋
    分局九十九年五月二十一日北縣板交裁字第○九九○○二○
    六九五號函及所附報告書可稽，是異議人遭舉發機車違規停
    車位置，並非在停車格附近，與一般因停車而遭故意移出停
    車格之情形，尚屬有別，又異議人就其所辯，亦未能提出其
    他積極證據以證其述，故難以採對異議人有利之認定。按道
    路交通管理處罰條例第七條之二逕行舉發案件，逕行舉發汽
    車有第五十六條第一項規定之情形，而駕駛人、汽車所有人
    、汽車買賣業、汽車修理業不在場或未能將汽車移置每逾二
    小時者，得連續舉發。道路交通管理處罰條例第八十五條之
    一第二項第二款亦定有明文。上開規定係對於汽車駕駛人違
    反同條例第五十六條第一項各款而為違規停車之行為，得為
    連續認定及通知其違規事件之規定，乃立法者對於違規事實
    一直存在之行為，考量該違規事實之存在對公益或公共秩序
    確有影響，除使主管機關得以強制執行之方法及時除去該違
    規事實外，並得藉舉發其違規事實之次數，作為認定其違規
    行為之次數，從而對此多次違規行為得予以多次處罰，並不
    生一行為二罰之問題，與法治國家一行為不二罰之原則，並
    無牴觸，此亦經大法官會議釋字第六○四號解釋闡明在案。
    從而，本件異議人雖於九十八年二月三日下午五時三十分許
    、九十八年二月四日上午九時四十三分許分別為警舉發，惟
    上開舉發時間既已相隔逾二小時，揆諸上開說明，舉發機關
    及原處分機關對於異議人上開違規停車行為為連續舉發、處
    罰，依法即屬有據，是異議人就此部分所辯，洵不足採。從
    而，異議人於上述時、地，有「停車位置不依規定」之違規
    行為一事，已臻明確，應堪認定。
四、綜上，原處分機關據以援引首開規定，裁處異議人六百元罰
    鍰，核無違誤，本件異議人之異議為無理由，均應予駁回。
據上論斷，應依道路交通案件處理辦法第十九條，裁定如主文。
中    華    民    國    99    年    8     月    24    日
                      臺灣板橋地方法院交通法庭
                              法  官  王綽光
上列正本證明與原本無異。
如不服本裁定，應於裁定送達後五日內向本院提出抗告狀。
                              書記官  許清秋
中    華    民    國    99    年    8     月    26    日

司法院資訊處製作；財團法人民間司法改革基金會備份。
